臺灣高等法院臺中分院刑事裁定　　　　　100年度抗字第413號
抗　告　人
即　被　告　張國正
上列抗告人因傷害等案件，不服臺灣臺中地方法院中華民國100
年3 月21日裁定（99年度易字第3678號），提起抗告，本院裁定
如下：
    主  文
抗告駁回。
    理  由
一、抗告意旨略以：(一)刑事裁判主要在釐清案情，還原真相，為
    正義公理之彰顯，不宜率以日期聲請之侷限，輕易否定當事
    人上訴之權益。本件抗告人即被告張國正（下稱抗告人）因
    有長期罹患中央健保局核定之重大傷病「畢賽特氏病」，於
    民國100 年3 月8 日赴台中醫院急診前後一週，因身體之痛
    苦及治療無法正常行為，實為無奈，應可為通融延誤之事由
    。(二)臺灣臺中地方法院之刑事判決，於審判期日訊問時僅以
    「0000000000」行動電話為抗告人所有，即判斷該行動電話
    之通話內容均為抗告人所言，其未經公開播放錄音內容以供
    抗告人辨認等情，應屬證據未經合法調查之情形；又關於抗
    告人涉犯恐嚇犯行一節，其實抗告人認識告訴人張翊築至今
    從未問及伊的住址，告訴人也未曾明確告知抗告人之同居人
    林碧玲伊住在哪裡，故抗告人並無任何危害安全之意思，遑
    論有使告訴人張翊築心生恐懼之虞，且告訴人曾對抗告人說
    要叫兄弟（即黑道）來抗告人家中找人輸贏等情，於原審為
    何未提出此部分錄音，亦有疑問。故請鈞院撤銷原裁定，另
    為適法之裁定，以還抗告人公道及清白云云。
二、按提起上訴，應於送達判決後10日內為之；原審法院認為上
    訴不合法律上之程式者，應以裁定駁回之，刑事訴訟法第34
    9 條前段、第362 條前段分別定有明文。
三、經查，抗告人已於100 年3 月3 日親自至臺灣臺中地方法院
    收受原審判決書之正本，有送達證書在卷可稽（見原審卷第
    87頁），是本案上訴期間應自100 年3 月3 日之翌日起算10
    日，而於100 年3 月14日屆滿（計算10日上訴期間之末日3
    月13日為星期日，故以3 月14日上班日為期間之末日）。抗
    告人遲至100 年3 月16日始行上訴，有抗告人刑事聲明上訴
    狀上所蓋臺灣臺中地方法院收發室日期章可稽（見原審卷第
    94頁），抗告人逾越法定上訴期間，其上訴權業已喪失，且
    無從補正。抗告意旨固稱抗告人係因長期患有中央健保局核
    定之重大傷病「畢賽特氏病」，因身體之痛苦及治療無法正
    常行為，致逾越上訴期間，然依抗告狀所附衛生署臺中醫院
    診斷證明書所載，其醫師囑言為：病人於99年11月7 日及99
    年11月23日因外傷至急診就診，經診治後於99年11月28日至
    100 年3 月8 日於急診就診8 次接受（畢賽）氏徵候群治療
    等語，僅能證明抗告人有於此段期間內就診之紀錄，未能證
    明抗告人因此無法為日常活動行為，本件要屬抗告人自己之
    過失而遲誤上訴期間。從而，原審以抗告人之上訴逾期為由
    ，裁定駁回其上訴，於法並無不合，本件抗告，核無理由，
    應予駁回。
四、據上論斷，應依刑事訴訟法第412 條，裁定如主文。
中    華    民    國   100    年    5     月    10    日
            刑事第十一庭   審判長法  官   郭  同  奇
                                 法  官   許  冰  芬
                                 法  官   陳  慧  珊
以上正本證明與原本無異。
不得再抗告。
                                 書記官   洪  麗  華
中    華    民    國   100    年    5     月    10    日